# Andrzej Kloc

Tajęcina 40JA 36-002 Jasionka woj. podkarpackie  $\Box$  +48 730 659 654 ☑ and.kloc@gmail.com

### Profil

Jestem doświadczonym inżynierem środowiska z solidnym zapleczem w sprzedaży i doradztwie technicznym w branży odnawialnych źródeł energii jak i branży budowlanej. Moje doświadczenie obejmuje współpracę z kluczowymi klientami oraz rozwój nowych rynków, co przyczyniło się do znaczącego wzrostu sprzedaży. Posiadam umiejetności negocjacyjne oraz zdolność do budowania trwałych relacji biznesowych.

### Słowa kluczowe

- o Wykształcenie wyższe w stopniu inżyniera uzyskane na Akademii Górniczo-Hutniczej w Krakowie
- o 2 lata doświadczenia jako inżynier
- o Uczestnik szkoleń i kursów nt. najnowszych technologii w branży
- Obsługa klienta
- Przygotowywanie specyfikacji do przetargów
- o Doświadczenie przy projektach indywidualnych i grupowych

# Umiejętności

Obsługa klienta: Doświadczenie w bezpośredniej pracy z klientami oraz w udzielaniu wsparcia technicznego.

Doradztwo techniczne: Profesjonalne doradztwo w zakresie systemów HVAC oraz fotowoltaiki.

Znajomość systemów operacyjnych: Windows, Ubuntu, iOS.

Programowanie: HTML.

Narzędzia projektowe: AutoCad, Multi V PLUS VRF, AUX Mini VRF,

Narzędzia graficzne: Photoshop, GIMP

Programy fakturowania: Comarch ERP Optima

### Wykształcenie

2007 - 2011 Inżynier, Akademia Górniczo-Hutnicza, Kraków Inżynieria Środowiska

### Doświadczenie zawodowe

11.2012 - obecnie Kierowca autobusu / Instruktor, Tide Buss, Bergen

- Zadania: O Zapewnienie bezpieczeństwa pasażerów podczas jazdy.
  - o Codzienna kontrola stanu technicznego pojazdu.
  - o Bezpośrednia obsługa klienta.
  - o Szkolenie nowych pracowników.
  - o Raportowanie błędów i usterek w pojazdach.
  - o Kontakt z działem obsługi pojazdów.
  - o Planowanie akcji serwisowych.
  - o Dostarczanie i odbieranie pojazdów z serwisu.

### 01.2011 - 10.2012 Inżynier, doradca techniczno-handlowy, Action Energy, Kraków

- Zadania: o Projektowanie i sprzedaż systemów VRF/split.
  - o Dobór urządzeń do systemów fotowoltaicznych.
  - o Przed- i posprzedażowe wsparcie klienta.
  - o Przygotowywanie dokumentacji przetargowej.
  - o Doradztwo techniczne w zakresie instalacji i konserwacji systemów.

- Osiągnięcia: O Zwiększenie bazy klientów o 30% w ciągu roku.
  - Wzrost sprzedaży dzięki skutecznym strategiom marketingowym.
  - o Wprowadzenie nowych produktów na rynek, co zaowocowało wzrostem sprzedaży.
  - o Nawiązanie współpracy z kluczowymi wykonawcami i inwestorami w regionie.

## Kursy, szkolenia, certyfikaty

- 10.2010 **Szkolenie z fotowoltaiki**, Organizator: Politechnika Warszawska
- 01.2012 AUX VRF / VRV, Organizator: Action Energy
- 03.2012 PV INVERTERS & MONITORING, Organizator:SMA SOLAR **ACADEMY**
- 06.2012 LG RAC/CAC, Organizator: Akademia LG Wrocław
- 09.2013 Certyfikat ukończenia kursu z języka norweskiego, Organizator: AOF Hordaland
- 09.2015 Certyfikat ukończenia kursu z języka norweskiego, Organizator: AOF Hordaland

### Jezvki

Norweski płynny w mowie i piśmie

Angielski komunikatywny

Polski ojczysty

# Prawo jazdy

o kat. B, D, D1 + kurs na przewóz osób

### Zainteresowania

- o Nowe technologie w budownictwie
- Motoryzacja
- Informatyka
- o Systemy monitoringu i bezpieczeństwa
- Systemy domu inteligentnego (smart home)
- o Technologie oświetleniowe LED
- Automatyzacja budynków
- o Wentylacja mechaniczna i rekuperacja
- o Efektywność energetyczna budynków
- o Zagadnienia HVAC (ogrzewanie, wentylacja, klimatyzacja)

# List polecający i certyfikaty

o Do okazania podczas rozmowy